# 权益法核算的长期股权投资

提问人：yahmm 时间：2012-01-06 19:05:00
计算投资收益时这样调整分录及计算过程是否正确： A公司持有B公司30%的股份， 2011 年度A销售给B1000万的货物，内部利润 200万，当年B全部未实现销售， 2011 年B公司亏损 500 万，那么，调整B公司净利润是不是应该这样：-500-200=-700，A公司计算投资收益为-700 0.3=-210 万元 分录：借：长投 - 损益调整 -210 ，贷：投资收益 -210 。如果 B 部分实现了销售，比如销售了 60% ，那么调整 B 公司的净利润为： -500-200 40%=-580，A公司投资收益调整为：-580*30%=-174万。这样算对不对，谢谢

回答人：chenyiwei
投资方个别报表层面大致上是这样。实务中可能还会有一些更复杂的因素考虑，如是否存在超额亏损等。